【裁判字號】    95,簡上,138
【裁判日期】    951031
【裁判案由】    竊盜
【裁判全文】
臺灣雲林地方法院刑事判決             95年度簡上字第138號
上  訴  人
即  被  告  乙○○
上列被告因竊盜案件，不服本院95年度港簡字第183 號中華民國
95年6 月22日刑事簡易判決（台灣雲林地方法院檢察署95年度偵
字第2608號），提起上訴，本院管轄之第二審合議庭判決如下：
    主  文
原判決撤銷。
乙○○竊盜，處罰金新臺幣貳仟元，如易服勞役，以新臺幣貳仟
元折算壹日。
    事  實
一、乙○○意圖為自己不法之所有，於民國95年5 月15日16時45
    分許，騎乘未懸掛車牌機車，至雲林縣臺西鄉○○村○○段
    1137地號甲○○所耕種之西瓜田內，徒手竊取西瓜一顆（價
    值約新臺幣《下同》160 至180 元），得手後欲離去之際，
    經甲○○發現，報警查獲，始悉上情。
二、案經雲林縣警察局臺西分局報請臺灣雲林地方法院檢察署檢
    察官偵查後聲請簡易判決處刑。
    理  由
一、訊據被告乙○○於本院審理時坦承不諱，核與被害人甲○○
    於警詢指訴情節相符，並有現場照片4 張在卷可稽，足認被
    告自白與事實相符，可以採信。本件事證明確，被告犯行，
    堪以認定。
二、核被告所為，係犯刑法第320 條第1 項普通竊盜罪。
三、原審以被告罪證明確，因予論罪科刑，固非無見。惟查：(一)
    刑事審判之量刑，在於實現刑罰權之分配正義，故法院對有
    罪被告科刑，應符合罪刑相當原則，使罪當其刑，以契合人
    民法律感情，此所以刑法第57條明定科刑時所應審酌一切情
    狀，尤應注意該條所列各款事項，以為科刑輕重之標準。查
    ，被告竊取被害人甲○○所有西瓜一顆，重約16至18斤，以
    當時市價每斤10元計算，價值僅160 至180 元，且犯後與被
    害人甲○○達成和解等情，業據被害人甲○○於警詢供述甚
    詳，並有和解書1 紙在卷可佐。是被告竊盜犯行，固然破壞
    財產法益，但實際上所造成之損害不大。原審對被告科以拘
    役20日，如易科罰金，以300 元折算1 日之刑，仍嫌過重，
    自應由本院撤銷改判如主文第二項所示；(二)本院既認應對被
    告科以罰金刑，始為妥適。則按行為後法律有變更者，適用
    行為時之法律。但行為後之法律有利於行為人者，適用最有
    利於行為人之法律，刑法第2 條第1 項定有明文。本件被告
    於行為時，刑法第42條第2 項前段規定：「易服勞役以一元
    以上三元以下折算一日。」又被告行為時之易服勞役折算標
    準，業據修正前罰金罰鍰提高標準條例第二條前段規定（現
    已刪除），就其原定數額提高為100 倍折算1 日，則本件被
    告行為時之易服勞役折算標準，應以銀元300 折算1 日，即
    新臺幣900 元折算1 日。惟95年7 月1 日修正公布施行之刑
    法第42條第3 項前段規定：「易服勞役以新臺幣一仟元、二
    仟元或三仟元折算一日。」比較修正前後之易服勞役折算標
    準，以修正後規定，較有利於被告，而非行為時刑法，自應
    由本院撤銷改判，併依刑法第2 條第1 項但書規定，適用修
    正後刑法第42條第3 項規定，定其折算標準。上訴人上訴意
    旨，指摘原判決量刑過重，為有理由，自應由本院將原判決
    撤銷改判。爰審酌上揭各情，及被告犯後坦承犯行等一切情
    狀，量處如主文第二項所示之刑，併宣示如易服勞役之折算
    標準。
據上論斷，應依刑事訴訟法第455 條之1 第3 項、第369 條第1
項前段、第364 條、第299 條第1 項前段，刑法第2 條第1 項但
書、第320 條第1 項、第42條第3 項，刑法施行法第1 條之1，
判決如主文。
本案經檢察官丙○○到庭執行職務
中    華    民    國    95    年    10    月    31    日
                  刑事第二庭    審判長法  官  林  輝  煌
                                      法  官  李  貞  瑩
                                      法  官  柯  志  民
以上正本證明與原本無異。
不得上訴。
中    華    民    國    95    年    10    月    31    日
                                      書記官  魏  輝  碩
論罪之法條全文：
刑法第320條
意圖為自己或第三人不法之所有，而竊取他人之動產者，為竊盜
罪，處五年以下有期徒刑、拘役或五百元以下罰金。
意圖為自己或第三人不法之利益，而竊佔他人之不動產者，依前
項之規定處斷。
前二項之未遂犯罰之。


司法院資訊處製作；財團法人民間司法改革基金會備份。
